【裁判字號】    99,訴,647
【裁判日期】    990930
【裁判案由】    毒品危害防制條例
【裁判全文】
臺灣基隆地方法院刑事判決               99年度訴字第647號
公  訴  人  臺灣基隆地方法院檢察署檢察官
被      告  丙○○
上列被告因違反毒品危害防制條例案件，經檢察官提起公訴（99
年度毒偵字第1364號），並經本院合議庭裁定改行簡式審判程序
，判決如下：
    主  文
丙○○施用第一級毒品，累犯，處有期徒刑陸月，如易科罰金，
以新臺幣壹仟元折算壹日。又施用第二級毒品，累犯，處有期徒
刑肆月，如易科罰金，以新臺幣壹仟元折算壹日。應執行有期徒
刑玖月，如易科罰金，以新臺幣壹仟元折算壹日。
    犯罪事實及理由
一、犯罪事實：
    引用檢察官起訴書犯罪事實欄之記載（如附件），並將標題
    一第10行之「執行完畢」補充更正為「假釋期滿執行完畢」
    ，第15至17行所載查獲經過補充更正為「嗣於同日下午，因
    另涉嫌販賣毒品案件為警執行搜索，丙○○同意員警採集其
    尿液送驗，並於翌日（99年7 月1 日）警詢時供述於99年6
    月30日施用海洛因之事實，而就其施用第一級毒品犯行自首
    接受裁判；又其尿液送驗結果亦呈安非他命、甲基安非他命
    陽性反應，警方始查悉其施用第二級毒品犯行」。
二、證據名稱：
    引用檢察官起訴書證據並所犯法條欄標題一證據清單之記載
    （如附件），另補充「被告丙○○於本院準備程序及審理時
    所為自白」及「臺灣高等法院被告前案紀錄表」。
三、量刑理由：
    審酌被告施用毒品本屬自戕行為，未對他人法益造成明顯而
    立即之危害，犯後坦承犯行，且自首其中施用第一級毒品部
    分，節省司法資源，態度良好，惟其已有多次因施用毒品受
    觀察勒戒、強制戒治處分及刑之執行之紀錄，最近一次施用
    第一、二級毒品案件分別經法院判處有期徒刑7 月、4 月確
    定（審理卷附臺灣高等法院被告前案紀錄表參照），本案行
    為更係於前案判決後所犯，可見其意志力薄弱，未能徹底戒
    絕毒品，故仍有必要科以相當程度之刑罰，兼衡被告之前科
    素行，高職畢業學歷之智識程度，業工、未婚、尚無子女之
    生活狀況等一切情狀，就其所犯2 罪，分別量處如主文所示
    之刑、諭知易科罰金折算之標準，並定其應執行之刑、諭知
    易科罰金折算之標準。
四、應適用之法條：
  (一)刑事訴訟法第273 條之1 第1 項、第299 條第1 項前段、第
    310 條之2 、第454 條。
  (二)毒品危害防制條例第10條第1 項、第2 項。
  (三)刑法第11條前段、第47條第1 項、第62條前段、第41條第1
    項前段、第8 項、第51條第5 款。
五、本判決係依刑事訴訟法第310 條之2 、第454 條第1 項製作
    ，依法僅記載當事人欄、主文、犯罪事實、證據名稱及應適
    用之法條；犯罪事實、證據及應適用之法條部分，準用同法
    第454 條第2 項規定，均得引用檢察官起訴書之記載。
本案經檢察官乙○○到庭執行職務。
中    華    民    國    99    年    9     月    30    日
                  刑事第二庭  法  官  羅貞元
以上正本證明與原本無異。
如不服本判決應於收受送達後10日內向本院提出上訴書狀，並應
敘述具體理由；其未敘述上訴理由者，應於上訴期間屆滿後20日
內向本院補提理由書(均須按他造當事人之人數附繕本)「切勿逕
送上級法院」。
中    華    民    國    99    年    9     月    30    日
                              書記官  陳虹
附錄論罪法條：
毒品危害防制條例第10條
施用第一級毒品者，處 6 月以上 5 年以下有期徒刑。
施用第二級毒品者，處 3 年以下有期徒刑。
附件：
臺灣基隆地方法院檢察署檢察官起訴書
                                    99年度毒偵字第1364號
    被      告  丙○○  男  39歲（民國○○年○○月○日生）
                        住基隆市○○區○○路22號
                        （現另案羈押於臺灣基隆看守所）
                        身分證統一編號：Ｚ000000000號
上揭被告因違反毒品危害防制條例案件，已經偵查終結，認應提
起公訴，茲將犯罪事實及證據並所犯法條分敘如下：
        犯  罪  事  實
一、丙○○前因施用毒品案件，經臺灣高等法院裁定送觀察、勒
    戒後，認有繼續施用毒品傾向，由同法院裁定令入戒治處所
    施以強制戒治，於民國88年8月24日戒治期滿，由該院以87
    年度上訴字第3104號判決為免刑判決確定。復因施用第一、
    二級毒品案件，經臺灣基隆地方法院以92年度訴字第116號
    判決各判處有期徒刑7月、3月，應執行有期徒刑9月確定。
    再因施用第一級毒品案件，經臺灣基隆地方法院以92年度訴
    字第430號判決判處有期徒刑1年確定，嗣經同法院以96年度
    聲減字第596號裁定，經減刑後應執行有期徒刑6月確定，上
    揭2罪接續執行，甫於96年12月8日執行完畢。詎其猶不知悔
    改，復基於施用第一級毒品海洛因之犯意，於99年6 月30日
    上午某時，在基隆市○○區○○路22號住處，以針筒注射之
    方式，施用第一級毒品海洛因1 次；又另起施用第二級毒品
    甲基安非他命之犯意，於上揭時、地，以鋁箔紙燒烤之方式
    ，施用第二級毒品甲基安非他命1次。嗣於同日下午6時25分
    許，在基隆市警察局刑事警察大隊偵二隊採集尿液送驗後，
    結果呈安非他命、甲基安非他命及嗎啡陽性反應，始悉上情
    。
二、案經基隆市警察局移送偵辦。
        證據並所犯法條
一、證據名稱及待證事實：
┌──┬───────────┬────────────┐
│編號│    證  據  名  稱    │    待  證  事  實      │
├──┼───────────┼────────────┤
│ 一 │被告丙○○之自白      │證明：被告施用第一級毒品│
│    │                      │海洛因、第二級毒品甲基安│
│    │                      │非他命之事實。          │
├──┼───────────┼────────────┤
│ 二 │臺灣尖端先進生技醫藥股│證明：被告於99年6月30日 │
│    │份有限公司於99年7月14 │18時25分為警所採尿液，經│
│    │日所出具之濫用藥物檢驗│送驗結果呈毒品海洛因之代│
│    │報告、基隆市警察局偵辦│謝物嗎啡陽性反應及甲基安│
│    │毒品案件尿液檢體對照表│非他命、安非他命陽性反應│
│    │（尿液檢體編號：990001│之事實。                │
│    │08）各1份             │                        │
├──┼───────────┼────────────┤
│ 三 │刑案資料查註紀錄表、全│證明：被告於上揭觀察、勒│
│    │國施用毒品案件紀錄表、│戒及強制戒治執行完畢釋放│
│    │矯正簡表各1份         │後5年內再犯施用毒品案件 │
│    │                      │及本件構成累犯之事實。  │
└──┴───────────┴────────────┘
二、核被告所為，係違反毒品危害防制條例第10條第1項之施用
    第一級毒品及同條第2 項之施用第二級毒品等罪嫌。被告所
    犯上開二罪間，犯意各別，罪名互異，請請依刑法第50條之
    規定，予以分論併罰。又被告有犯罪事實欄所載之科刑執行
    情形，其於受有期徒刑之執行完畢後，5 年內故意再犯有期
    徒刑以上之本罪，為累犯，請依刑法第47條第1 項規定加重
    其刑。
三、依毒品危害防制條例第23條第2項、刑事訴訟法第251條第1
    項提起公訴。
    此  致
臺灣基隆地方法院
中    華    民    國    99    年    8     月    17    日
                            檢察官  甲  ○  ○
本件正本證明與原本無異
中    華    民    國    99    年    8     月    19    日
                            書記官  陳  慧  儷
附錄本案所犯法條：
毒品危害防制條例第10條
施用第一級毒品者，處 6 月以上 5 年以下有期徒刑。
施用第二級毒品者，處 3 年以下有期徒刑。

司法院資訊處製作；財團法人民間司法改革基金會備份。
